臺灣臺中地方法院交通事件裁定　　　　　　　　　　　九十三年度交聲字第八一號
　　原處分機關　交通部公路總局台中區監理所
　　異議人即
　　受處分人　　甲○○
右列受處分人因違反道路交通管理處罰條例案件，對於交通部公路總局台中區監理所
九十二年十二月十七日所為之裁決（中監違字第駕裁六○─ＺＤ0000000號裁
決書），聲明異議，本院裁定如左：
    主  文
異議駁回。
    理  由
一、原處分機關略以：本案係國道公路警察局第四隊逕行舉發受處分人甲○○所有之
    車號３０２０─ＧＭ號自小客車於九十二年五月二十四日十五時三十五分許，行
    經國道一號二三八公里南向處，因「速限一○○公里時速一一五公里超速十五公
    里（經科學儀器測定）」違規，受處分人未於應到案日期前提出申訴，該所遂於
    九十二年十二月十七日以中監違字第駕裁六○─ＺＤ0000000號裁決書，
    裁處罰鍰新台幣六千元整，並記違規點數一點，逾期則依裁決書處罰主文規定裁
    處，於法並無不合等語。
二、本件異議人即受處分人甲○○則以：本人甲○○原戶籍地為台中市○區○○里○
    ○路三四二巷二號五樓之十，因九二一地震關係而搬走，因該地是否拆除重建仍
    有爭議致使本人無法遷動戶口，以致該處的管理員收到貴所所發的罰單，一時不
    查將該單退回貴所，直至本月十三日本人回原居住地開住戶協調會才收到貴所白
    色裁決書才知曉上述罰單，本人並非故意逃避罰責，只是因為管理人員的不察，
    造成本人沉重的壓力和困擾，爰聲明異議云云。
三、按汽車行駛高速公路應依速限標誌指示。違反者，處罰鍰新台幣三千元以上、六
    千元以下罰鍰，並記違規點數一點。高速公路交通管制規則第五條、道路交通管
    理處罰條例第三十三條第一項、第六十三條第一項分別定有明文。另汽車違反道
    路交通管理事件，以科學儀器取得違規證據資料，足資認定其違規事實者，得逕
    行舉發之，而逕行舉發，應記明車輛牌照號碼、車型等可資辨明之資料，查明汽
    車所有人姓名或名稱、住址，並以該汽車所有人為被通知人製單舉發之，由舉發
    機關送達被通知人；再按對於當事人之送達，應為送達之處所不明者，行政機關
    得依申請准為公示送達，如無人為公示送達之申請者，行政機關為避免行政程序
    遲延，認有必要時，得依職權命為公示送達，亦分別為行政程序法第七十八條第
    一項第一款、第二項所明定。
四、本件受處分人即異議人甲○○所有之車號３０２０─ＧＭ號自小客車於九十二年
    五月二十四日十五時三十五分許，行經國道一號二三八公里南向處，因超速違規
    為國道公路警察局第四隊依採證相片舉發，並掣開舉發通知單寄發，異議人因逾
    期限內到案，為原處分機關以加重罰鍰方式裁處。異議人雖不否認有前揭違規事
    實，惟辯稱：因九二一地震關係搬出戶籍地，因該地是否拆除重建仍有爭議致未
    遷動戶口，以致該處的管理員收到貴所所發的罰單，一時不查將該單退回云云。
    經查：前揭舉發通知單業由原舉發機關寄發至受處分人當時之戶籍地即「台中市
    ○區○○里○○路三四二巷二號五樓之十」，後因無法送達而退件，原舉發單位
    即內政部警政署國道公路警察局省道第四隊乃於九十二年七月七日以公警局四交
    字第０９２０００３９８５號公告，依行政程序法第七十八條、七十九條、八十
    條、八十一條及八十二條辦理公示送達等情，此有前揭公告、公警局交字第ＺＤ
    0000000號舉發通知單、採證相片一幀、法務部戶役政連結作業系統關於
    甲○○之個人資料表郵局無法投遞退回章及舉發通知單退件移送清單等等可查；
    則受處分人所有之３０２０─ＧＭ號自小客車既有前揭違規行為，且舉發通知單
    在異議人未有向監理機關辦理變更通訊住址之紀錄下，依其當時之戶籍地址送達
    ，在無法送達而退件後，原舉發單位亦已依法辦理公示送達，已生合法送達之效
    力，故異議人以未居住於該戶籍地聲明異議，自無理由。從而，原處分機關本於
    上開舉發通知單，在未有繳交罰鍰紀錄下據以裁罰，於法並無不合，本件異議為
    無理由，應予駁回。
五、據上論斷，應依道路交通管理處罰條例第八十七條第二項、道路交通案件處理辦
    法第十九條，裁定如主文。
中      華      民      國    九十三    年      一      月     三十     日
                                        臺灣臺中地方法院交通法庭
                                            法  官   王  靜  秋
右正本證明與原本無異。
如不服本裁定應於送達後五日內向本院提出抗告狀。
                                            書記官
中      華      民      國    九十三    年     一       月    三十      日
